# 报表日转账支票问题

提问人：奔腾的审鸡师 时间：2019-02-13 11:24:49
A 为B 的权益法单位。有一笔款项性质较特殊，按款项性质应为 B公司收取，但其在 2018 年度指定 A 公司为其代收。A 公司于 2018 年 12 月31 日向B 公司开具支票一张，同时进行了账务处理，但函证该银行账户仍有余额，A 公司通过余额调节表对该笔金额进行了调节。B 公司在 1 月份收到支票后开立了新银行账户并将该笔款项存入。由于该笔款项金额较大，是否应该在 A公司账面进行调整，重新确认为 A 公司的银行存款？

回答人：chenyiwei
由于该笔款项对 A 公司而言属于 “企业已付、银行未付” 的未达账项，故在期末A 公司报表中应恢复体现为一项银行存款和一项对B 公司的其他应付款。